Inventaris van het archief van de familie Dumonçeau en aanverwante geslachten, 1760-1958
Nationaal Archief, Den Haag
- JEAN BAPTISTE DUMONCEAU 1760-1821, I.
  - Stukken van militaire aard, a.
    - Serie ingekomen stukken, doorlopend genummerd., 1.
      - Ingekomen stukken, van:, 1810 augustus-december; 7; 1 pak
        - Grundler, L., aan Poupart, 7 oktober 1810, (1176)
        - Grundler, L., 7 oktober 1810, (1177, 1178)
        - Baltus, aan Poupart, 8 oktober 1810, (1179)
        - Grundler, L., 9 en 10 oktober 1810, (1180-1182)
        - Piepers, M., 11 oktober 1810, (1183)
        - d' Hastrel, 12 oktober 1810, (1183)
        - d' Hastrel, met kopie brieven van de hertog van Feltre, 27 september, 7 en 12 oktober 1810, (1185, 1185 bis, 1186, 1186 bis)
        - Lijst met wachtwoorden, 12 oktober 1810, (1187)
        - d' Hastrel, 12 oktober 1810, (1188)
        - Kersen, C.T.A., bataljonschef, 14 oktober 1810, (1189)
        - d' Hastrel, 14 oktober 1810, (1190)
        - Durutte, divisie generaal, commandant van de stad Amsterdam, 15 oktober 1810, (1190)
        - d' Hastrel, 17 oktober 1810, (1192-1195)
        - Cambier, J.J., 18 oktober 1810, (1196)
        - d' Hastrel, 19 en 20 oktober 1810, (1197-1202)
        - Cambier, J.J., 21 oktober 1810, (1203)
        - d' Hastrel, 23, 24 en 25 oktober 1810, (1204-1207)
        - Mellet, Ch.M.L. de, 25 oktober 1810, (1208, 1208 bis)
        - Cambier, J.J., 27 oktober 1810, (1209)
        - Bruce, Stewart John, kolonel, 27 oktober 1810, (1210)
        - d' Hastrel, 28 oktober 1810, (1211)
        - Lijst met wachtwoorden, 29 oktober 1810, (1213)
        - d' Hastrel, 27, * oktober en 2 november 1810, (1213-1215) * 30
        - d' Hastrel, aan luitenant-kolonel Poupart, 2 november 1810, (1216)
        - d' Hastrel, begeleidende een brief aan generaal Molitor van de commissaris ordonnateur Reuther, 2 en 5 november 1810, (1217), 1217 bis)
        - d' Hastrel, 6, 8, 9, l0 en 13 november 1810, (1218-1224)
        - Lijst van wachtwoorden, 12 november 1810, (1225)
        - Cambier, J.J., 12 november 1810, (1226)
        - d' Hastrel, 13, 14, 16, 19 en 20 november 1810, (1228-1236)
        - Feltre, hertog van, minister van Oorlog, 20 november 1810, (1237)
        - d' Hastrel, 20 november 1810, (1238)
        - Daupion, aan Poupart, 20 november 1810, (1239)
        - d' Hastrel, 14, 21 en 22 november 1810, (1240-1241 bis)
        - Durutte, divisie generaal, commandant van Amsterdam, 22 november 1810, (1242)
        - d' Hastrel, 6, 14, 23 en 24 november 1810, (1243-1247)
        - Heim, Paulus van der, minister van Marine en Koloniën, 26 november 1810, (1248)
        - Lijst met wachtwoorden, 26 november 1810, (1249)
        - d' Hastrel, 28 en 30 november, 1, 2 en 3 december 1810, (1250-1259)
        - Heim, P. van der, 4 december 1810, (1260)
        - d' Hastrel, 4-8 december 1810, (1261-1265)
        - Zuylen van Nijevelt, kapitein adjudant, aan Poupart, 8 december 1810, (1266)
        - d' Hastrel, 9 december 1810, (1267)
        - Cambier, J.J., l0 december 1810, (1268, 1268 bis)
        - Lijst met wachtwoorden, 11 december 1810, (1269)
        - d' Hastrel, 11 december 1810, (1270)
        - N.N., "Inspecteur aux revues en chef", 12 december 1810, (1271)
        - d' Hastrel, 12, 13 en 15 december 1810, (1272-1277)
        - Falck, A.R., 15 december 1810, (1278)
        - d' Hastrel, 17-19 december 1810, (1279-1282)
        - Daupion, aan Poupart, 19 december 1810, (1283, 1283 bis)
        - d' Hastrel, 19 december 1810, (1284)
        - Cambier, J.J., 20 december l8l0, (1285)
        - d' Hastrel, 13 en 22 december, 1810, (1286-1288 bis)
        - Cambier, J.J., 24 december 1810, (1289)
        - d' Hastrel, 25 december 1810, (1290)
        - Daupion, aan Poupart, 25 december 1810, (1291)
        - d' Hastrel, 20 en 25 december 1810, (1292, 1292 bis)
        - Feltre, hertog van, 27 december 1810, (1293)
        - d' Hastrel, 19 en 27 december 1810, (1294-1295)
        - Lijst met wachtwoorden, 27 december 1810, (1296)
        - d' Hastrel, 27-30 december 1810, (1297-13023)
        - Feltre, hertog van, 31 december 1810, (1303)
        - d' Hastrel, 31 december 1810, (1304-1306)
      - Ingekomen stukken, van:, 1811-1815; 8; 1 pak
        - d' Hastrel, 1 januari 1811, (1307)
        - Istrië, Jean Baptiste Bessières, hertog van, 2 januari 1811, (1308)
        - Plaisance, Charles Lebrun, hertog van, 11 en 12 januari 1811, (1309, 1310)
        - Beyts, baron, aan mevrouw Dumonceau-Cremers, 26 februari 1811, (1311)
        - Berthier, Louis Alexandre Berthier, prins van Wagram en Neuchatel, 2 en 3 maart 1811, (1312, 1313)
        - Montebello, hertogin van, 7 en 12 maart 1811, (1314, 1315)
        - Grootmaarschalk van het paleis der Tuileries, 15 maart 1811, (1316)
        - D'Asjuzon, graaf, 16 maart 1811, (1317)
        - Fontanges, mevrouw de, 16 maart 1811, (1318)
        - Girardin, gravin de, 6 maart 1811, (1319)
        - Opperkamerheer, de ..., 21 maart 1811, (1320)
        - Keizerlijke garde, de officieren van de, 24 maart 1811, (1321)
        - Muyssart, H., 21 april 1811, (1322)
        - Prévost(?), chef van de 1e divisie van het ministerie van Oorlog, 20 mei 1811, (1324)
        - Montesquiou, Anatole graaf van, aan mevrouw Dumonceau, 6 juli 1811, (1325)
        - Briatte, Th., 6 augustus 1811, (1326)
        - Montebello, hertogin van, 16 augustus 1811, (1327)
        - Opperkamerheer, de ..., 22 augustus 1811, (1328, 1329)
        - Feltre, Henri Jacques Guillaume Clarke, hertog van, 24 augustus 1811, (1330)
        - Beurnonville, Pierre de, generaal, 27 augustus 1811, (1331)
        - Roggieri, J.B., prefect van de Neder-Maas te Maastricht, 5 september 1811, (1332)
        - Bertrand, H.G., generaal, 6 september 1811, (1333)
        - Jacobé Truques, graaf, generaal, kommandant v.h. departement van de Roer, 7 september 1811, (1334)
        - Cadoricette, prefect van de Roer, 9 september 1811, (1335)
        - N.N., majoor van het 94e regiment, 9 september 1811, (1336)
        - Frémin de Beaumont, 10 september 1811, (1337)
        - Dusaillam, graaf, 10 september 1811, (1338)
        - Flillon, secretaris-generaal van het departement Sambre et Meuse, 11 september 1811, (1339)
        - Demicoud (?), prefect van de Ourthe, 12 september 1811, (1340)
        - Hogendorp D. van, 13 september 1811, (1341)
        - Kourakin, prins Alexander, 23 september 1811, (1342)
        - Troud, generaal von, 27 september 1811, (1343)
        - Waldeck, Frederic, prins van, 22 oktober 1811, (1344)
        - Nesselrode, graaf van, 23 oktober 1811, (1345)
        - Feltre, H.J.G. Clarke, hertog van, 15 november 1811 en 26 januari 1812, (1346, 1346 bis)
        - Larochefoucauld, A., graaf de, aan mevrouw Dumonceau, 12 februari 1812, (1347)
        - Reubell, e.a., staatsgevangenen, z.d. (1347 bis)
        - Lacépède, Bernard Germain Etienne de Laville, 4 mei 1812, (1348, 1349)
        - Dejean, graaf, groot tresorier van het legioen van Eer, 21 mei 1812, (1350)
        - Staat van dienst van Jean Baptiste Dumonceau opgemaakt te Parijs, 29 juli 1812, (1350 bis)
        - Travers, Etienne Jacques, baron van Jever, 4 december 1812, (1351)
        - Merlen, Jean Baptiste, baron van, 14 januari 1813, (1352)
        - Sterktestaten van de 2e divisie van de "grande armée", juli, augustus, oktober 1813, (1353-1356)
        - Kwitanties van voorschotten, 11 augustus 1813 en 12 april 1814, (1357)
        - Inventaris van de verkoop van goederen toebehoord hebbende aan de adjudant Emmanuel Frédéric Sprunglin, gevangen genomen of gedood bij Kulm op 30 augustus 1813, z.d., (1358-1358/3). N.B. Zie ook nr. 1420 waaruit blijkt·dat Sprunglin krijgsgevangen zat in Verschetz in de Banat.
        - Berthier, Alexandre, prins van Wagram en Neuchâtel, 31 augustus, 1 september 1813, (1359-1360)
        - Revest, baron, generaal bij de generale staf, 3 september 1813, (1361, 1362)
        - Berthier, A., aan graaf de Lobau, 10 september (1813), (1363)
        - Berthier, A., met kopie brief van generaal Ornano, 10 september 1813, (1364, 1364 bis)
        - Berthier, A., kopiebrief aan graaf de Lobau, 11 september 1813, (1365)
        - Berthier, A., 11 september 1813, (1366)
        - Revest, baron, 18 september 1813, (1367)
        - Chapuist, kapitein, 3 oktober 1813, (1368)
        - Lobau, Georges Mouton, graaf van, 5 oktober 1813, (1369)
        - Revest, baron, 7, 8, 10-12, 14, 16-18 oktober en z.d. 1813, (1370-1383)
        - Sterktestaat van het 1e corps 2e divisie infanterie, 15 en 30 september, 5, 10, 15 en 20 oktober 1813, (1384)
        - Verslag van verkening in de omgeving van Grosz Cotta, Zeist en Krebs, 20 en 21 oktober 1813, (1385)
        - Revest, baron, met kopiebrief van baron Borelli aan Lobau, 22 oktober 1813, (1386, 1386 bis)
        - Borelli, baron de, 22 oktober 1813, (1387)
        - Revest, baron, 24-16, 29 en 31 oktober en 3 november 1813, (1388-1394)
        - Dumas, divisie generaal, staatsraad, 3 november 1813, (1395-1395 bis)
        - Sterktestaat van het 1ste corps 2e divisie op 4 november 1813, ondertekend door St. Mars, chef van de generale staf, (1396)
        - Revest, baron, 5 en 9 november 1813, (1397-1401)
        - Situatiekaarten van het leger in oktober en november bij Dresden met beschrijving van St. Mars, november-december 1813, (1402)
        - Situatiekaarten van het 13e regiment lichte infanterie, 23e regiment infanterie van linie, 51e regiment van linie 3e bataljon, 57e regiment van linie, artillerie te voet en de trein artillerie van het 1e corps 2e divisie te Dresden, 10 november 1813, (1403)
        - Revest, baron, 11 november 1813, (1404, 1405)
        - Capitulatie-acte van Dresden, 11 november 1813, (1406)
        - Revest, baron, terugtrekkingsorders ingevolge de voorwaarden van de capitulatie van Dresden, 11 november 1813, (1407, 1408)
        - Revest, baron, route van de 1e colonne van het garnizoen te Dresden naar Straatsburg, 11 november 1813, (1409).
        - St. Mars, beschrijving van de beweging en de situatie van het 1e corps 2e divisie vanaf 4 september 1813, 11 november 1813, (1410) N.B. Zie ook 1402.
        - Hogendorp, Dirk van, aan mevrouw Dumonceau, 12 november 1813, (1411)
        - Sterktestaat van gezondheidsofficieren en administratief personeel bij de eerste colonne, 21 november 1813, (1412)
        - Schwarzenberg, maarschalk, prins, 27 november 1813, (1413)
        - Lijst houdende namen van generaals en een aantal officieren deel uitmakende van de 2e colonne met hun plaats van kwartier bij de ontbinding van het leger na de capitulatie van Dresden, z.j. (1414)
        - Revest, baron, met kopiebrief van Borelli, 1 en 2 december 1813, (1415, 1416)
        - Vau, baron de, aan mevrouw Dumonceau, 30 december 1813, (1417)
        - Beurnonville, generaal de, aan mevrouw Dumonceau, 23 en 24 januari 1814, (1418,1419)
        - Sprunglin, Emmanuel Frédéric, kolonel adjudant generaal, 8 maart 1814, (1420) N.B. Zie ook nr. 1358
        - Janssens, J.W., aan mevrouw Dumonceau, maart 1814, (1421)
        - Lebrun, Charles, hertog van Plaisance, aan mevrouw Dumoncedu, 19 maart 1814, (1422)
        - Paspoort t.b.v. J.B. Dumonceau, Tabor en een oppasser voor de terugweg uit krijgsgevangenschap naar Frankrijk uitgegeven te Presburg, 22 mei 1814, (1423)
        - Dumonceau, J.B., aan zijn vrouw, 19 mei 1814, (1424)
        - Dupont, graaf, minister van Oorlog, houdende benoeming van J.B. Dumonceau tot commandant van de tweede militaire divisie te Mézières door Koning Lodewijk XVIII, 23 juni 1814, (1425,1426)
        - Cassagne, baron, brigade generaal, 29 juni 1814, (1427)
        - Overlijdensbericht van Charles Nicolas Oudinot, vader van maarschalk Oudinot, 12juli 1814, (1428)
        - Hennequin, advocaat te Charleville, 18 augustus 1814, (1429)
        - Verhuell, Carel Hendrik, admiraal, 25 augustus 1814, (1430)
        - Sterktestaat van de tweede militaire divisie, 22 september 1814, (1431)
        - Evers, Charles Joseph, baron, luitenant-generaal van de cavallerie, 23 september 1814, (1432)
        - Berry, Charles Ferdinand, hertog van, 24 september 1814, (1433)
        - Model van het certificaat bij de uitreiking van de koninklijke en militaire orde van St. Louis, 29 september 1814, (1434)
        - Beurnonville, graaf De, generaal, minister van staat, 15 januari 1815, (1435)
        - Bannefroy, afgezant van de prins de Rohan-Monbazon, 19 januari 1815, (1436)
        - Rohan, prins de, hertog van Montbazon, 23 januari 1815, (1437)
        - Bannefroy, 27 januari 1815, (1438)
        - Sterktestaat van de tweede mil itaire divisie, 23 maart 1815, (1439)
        - Oudinot, Nicolas Charles, maarschalk, 23 februari 1815, (1440)
        - Minister van Oorlog van Frankrijk, 22 maart 1815, (1442)
        - Bewijs van inschrijving in het legioen van Eer, 28 maart 1815, (1443)
        - Minister van Oorlog van Frankrijk, 12 april, (1444, 1445)
        - Pelletier, veldmaarschalk, plaatscommandant van Givet en Charlemont, 16 april 1815, (1446)
        - Lavacherie, bataljonschef, commandant van de genie, 15 april 1815, (1446 bis)
        - Pelletier, 18 april 1815, (1447)
        - N.N., commissaris extraordinaris van de Keizer bij de tweede militaire divisie, 3 mei 1815, (1448)
        - Guilleminot, graaf, 11 mei 1815, (1449)
        - Failly, de, 13 mei 1815, (1450)
        - Vandamme, Dominique Joseph graaf van Unsbourg, 14 mei 1815, (1451)
        - Journaal van de gebeurtenissen vanaf 15 juni 1815 van de tweede divisie te Mézières, (1452)
        - N.B. Halverwege de beschrijving van de gebeurtenissen zijn deze niet meer geschreven door J.B. Dumonceau maar voortgezet door zijn zoon Jean François Dumonceau.
        - Afschriften van brieven, 15-19 juni, 1815, (1453)
        - Opperbevelhebber van het noordelijk Duitse leger, 18 juli 1815, (1454)
        - Gouvion-Saint Cyr, L., minister-staatssecretaris van Oorlog, 21 juli 1815, (1455)
        - Choisy, R. baron de, met rapport over de belegering van Sedan, juli-augustus 1815, (1456, 1456 bis en 1456/3)
        - Duitse reispas voor J.B. Dumonceau en luitenant-kolonel Frédéric Louis Christian de Tabor, 12 augustus 1815, (1457)
        - Mazie, kapitein van de tweede divisie te Mézières, 13 augustus 1815, (1458)
        - Afschriften van brieven van J.B. Dumonceau aan de Franse minister van Oorlog, de Gouvion-Saint Cyr, 25 augustus en 7 september 1815, (1459)
        - Evers, Ch.J., 8 september 1815, (1460)
        - Afschriften van brieven o.a. aan kolonel Poupart, chef van de generale staf van de tweede divisie te Mézières, 2 en 19 september en 5 oktober 1815, (1461-1463)
        - Verslag van kapitein Mazie en adjudant Villé over de capitulatie van Mézières, 24 oktober en 18 december 1815, (1464, 1464 bis)
      - Ingekomen stukken, van:, 1816-1821; 9; 1 pak
        - Oudinot, Nicolas Charles, maarschalk, 17 maart 1816, (1465)
        - Verslag van zijn gedrag vanaf 15 maart 1815 tot aan het tweede herstel van de Bourbons op de Franse troon, 2 augustus 1816, (1466)
        - Janssens, J.W., 23 april 1816, (1467)
        - Dumonceau-Cremers, 27 september 1816, (1468)
        - Villé, adjudant, 1 januari 1817, (1469)
        - Dedel, J., 9 september 1817, (1470)
        - Duchatel, graaf Albéric, 21 januari 1818, (1471)
        - Duchatel, A., minuutbrief aan, met bijlage, 27 januari 1818, (1472, 1473)
        - Duchatel, A., 1 februari 1818, (1474)
        - Dedel, J., 19 Februari 1818, (1475)
        - Duchatel, A., 9 maart 1818, (1476)
        - Kroonprins, minuutbrief aan de, 10 maart 1818, (1477)
        - Duchatel, A., 14 maart 1818, (1478)
        - Heerkens, minuutbrieven aan neef, 18 maart 1818, (1479, 1480)
        - D'Aubremé, generaal, minuutbrief aan, 11 maart 1818, (1481)
        - Fraulé, 27 januari 1819, (1483)
        - Rémont, De 19 Februari 1819, (1484)
        - Dubois, 16 mei 1819, (1485)
        - Koninklijk Besluit van 26 januari 1820, nr. 6, afschrift (1486)
        - Verzeyden de Varick, baron J.J.V., griffier van de Staten van Zuid-Brabant, 22 februari 1820, (1487)
        - Duchatel, A., 23 februari 1820, (1488)
        - Chateleux, de, 24 Februari 1820, (1489)
        - Verzeyden de Varick, J.J.V., 27 Februari 1820, (1490)
        - Afschriften van teksten van redevoeringen uitgesproken als lid van de Staten-generaal in de jaren 1820-1821, (1491-1491)
        - Chais, C., secretaris van de Hoge Raad van Adel, 29 maart, 16 mei en 6 juni 1820, (1492, 1493 en 1494)
        - Appelius, Jean Henri, met minuutbrief aan, 22 december 1820 en 6 januari 1821, (1495, 1495 bis)
        - Briefwisseling betreffende schadeloosstelling voor zijn huis in Amsterdam met: 1812-1820, (1496-1518)
        - Celles, A.P.F.G. Visscher de, prefect van het departement van de Zuiderzee, 5 en 20 mei en 14 augustus 1812, (1496, 1497, 1499)
        - Stuers, Joseph Pierre Adrien Louis ridder de, 11 november 1812, (1500)
        - Montalivet, graaf C. de, minister van Binnenlandse Zaken, minuutbrief aan, 20 november 1812, (1501)
        - Alphonse, baron d'intendant van Binnenlandse Zaken, minuutbrief aan, 23 december 1812, (1502)
        - Celles, A.P.F.G. Visscher de, 28 december 1812 en 26 januari 1813, (1503, 1504)
        - Mevrouw Dumonceau-Cremers, minuutbrief van, aan de minister van Financiën, 30 mei 1814, (1505)
        - Six van Oterleek, C.C., baron, minister van Financiën, minuutbrief aan, 11 augustus 1814, (1506)
        - Janssens aan J.W., commissaris-generaal van Oorlog, 28 augustus en 9 oktober 1814, (1507, 1508)
        - Mollerus, J.H., baron, 17 oktober 1814, (1509)
        - Secretarissen van Staat van Binnenlandse Zaken en Financiën, 14 december 1814, (1510)
        - Domeinen, administrateur van de, minuutbrief aan de, 2 januari 1815, (1511)
        - Monseigneur (?), minuutbrief aan een, niet nader genoemde, 7 januari 1815, (1512)
        - Hoofdadministrateur van de Domeinen, met kopie van het Souverein Besluit van 20 september 1814, nr. 48,11 januari 1815, (1513)
        - Monseigneur (?), minuutbrief aan een, niet nader genoemde 22 januari 1815, (1514)
        - Hoofdadministrateur van de Domeinen, minuutbrief aan de, 5 november 1815, (1515)
        - Heerkens, minuutbrief van, aan Dominique, 7 december 1815, (1516)
        - Heerkens, minuutbrief van, aan Dominique, 26 april 1816, (1482)
        - Appelius, J.H., 10 december 1820, (1517)
        - Appelius, J.H., minuutbrief aan, 22 december 1820, (1518)
    - Buiten deze serie vallende stukken van militaire aard., 2.
      - Brievenboeken, 1794-1813; 10-30; 21 delen
        - 21 oktober 1794-27 december 1796, 10
        - 29 augustus 1795-21 september 1796, 11
        - 28 augustus 1796-8 april 1797, 12
        - 31 december 1796-1 maart 1798, 13
        - 17 februari 1798-31 december 1799, 14
        - Register op de brievenboeken1794-1799, 15
        - 4 januari 1800-24 december 1800, 16
        - 3 augustus 1800-14 april 1801, 17
        - 1 januari 1801-4 juni 1803, 18
        - 15 juni 1803-31 augustus 1803, 19
        - 1 september 1803-19 december 1803, 20
        - 19 december 1803-14 april 1804, 21
        - 14 april 1804-6 juni 1805, 22
        - 10 juni 1805-31 december 1806, 23
        - 1 januari 1807-27 april 1807, 24
        - 29 april 1807-31 december 1807, 25
        - 1 januari 1808-27 september 1809, 26
        - 23 januari 1809-23 februari 1809, 27
        - april 1809-23 oktober 1809, 28
        - 23 oktober 1809-15 januari 1811, 29
        - 15 juli1813-8 november 1813, 30
      - kopiedagorderboeken, 1795-1813; 31 - 32; 2 delen
        - 3 september 1795-19 december 1796, 31
        - 16 juli 1813-18 november 1813, 32
      - Verzameling handtekeningen van alle officieren van het corps "Bataafsche Troupes" aangewezen voor een expeditie naar Engeland., 2 december 1805; 33; 1 deel
      - Brieven aan Koning Lodewijk Napoleon met verzoeken om promotie voor zijn officieren. Afschriften., 27 en 28 juli 1807; 34; 2 stukken
      - Statistiek van zieken, gewonden en overledenen Franse hospitalen gedurende de Pruisische campagne van 1807 en 1806., z.j; 35; 1 blad
      - Rapporten over de verdediging van Den Helder door het "Grand Comité de l'Artillerie et du Génie", door de 1e inspecteur-generaal van de artillerie en genie Demarçay, maarschalk Dumonceau en de adjudant van de Koning, Krayenhoff., 1807 en 1808; 36; 1 omslag
      - Rapport over de verdediging van de vesting Veere opgemaakt door J.B. Dumonceau., Mei 1810; 37; 1 stuk
      - Kladinstructies van J.B. Dumonceau over diverse inspecties., 17 en 18 januari, z.j; 38; 2 stukken
      - Beoordelingsstaat van generaals en officieren van de generale staf en chefs van korpsen van het voormalige Hollandse leger, z.j; 39; 1 stuk
  - Stukken van particuliere aard, B.
    - Adelsdiploma's, akten van de burgerlijke stand, benoemingen etc., 1760-1821; 40; 1 pak
      Met staat.
    - Brief van Charles, zoon van J.B. Dumonceau, aan zijn moeder. 16 mei, z.j. (1831 of 1832); 41; 1 stuk
    - Kasboek, z.j; 42; 1 katern
- JEAN FRANCOIS DUMONCEAU1790-1884, II
  - Algemeen, A.
    - Levensherinneringen 1790-1849., z.j; 43-56; 14 delen
      De laatste aantekening dateert van 4 februari 1882.
      - 1790-1805, 43
      - 1806-1810, 44
      - 1811-1812, 45
      - 1813, 46
      - 1814-1815, 47
      - 1816-1829, 48
      - 1830, 49
      - 1831, 50
      - 1832-1833, 51
      - 1834-1836, 52
      - 1837-1839, 53
      - 1840-1842, 54
      - 1843-1844, 55
      - 1845-1849, 56
    - Adelsdiploma's, brevetten van benoemingen in diverse ridderorden en staat van dienst van Jean Francois Dumonceau., 1802-1883; 57; 1 pak
    - Nederlandse en Engelse zakagenda's., 1802 en 1827; 58; 2 deeltjes
    - Beschrijving van een reis naar Parijs door Jean Francois Dumonceau in 1862 gemaakt, met bijlage., z.d; 59; 11 bladen
    - Kasboeken., 1840-1884; 60; 2 delen
    - Inhoudsopgave van brevetten, diplomas en brieven betreffende de luitenant-generaal Jean Francois Dumonceau., 61; 1 katern
      Genummerd 1-89.
  - Stukken van militaire aard, B.
    - Stukken betreffende zijn militaire loopbaan, 1.
      - Algemeen
        - Staat van dienst van luitenant-generaal graaf Jean François Dumonceau., z.d; 62; 1 stuk
        - Koninklijk besluit houdende de reorganisatie van het leger. Afschrift, met bijlage., 21 december 1818; 63; 1 omslag
        - Akte waarbij Willem Frederik Charles prins der Nederlanden zich beschermheer verklaart van de "Société de Water1oo". Afschrift, met bijlagen., 4 juni 1819; 64; 1 omslag
        - Sterktestaat van het Nederlandse leger in 1819, z.d; 65; 1 stuk
        - Brieven en afschriften van brieven van en aan F.e. Barbin de Telliers., 30 september en 21 en 24 december 1824; 66; 3 stukken
        - Inspectierapporten van J.F. Dumonceau van het 2e, 3e en 4e regiment dragonders, 2e regiment lanciers en de marechaussee., 1841-1843; 67; 1 pak
        - Inspectierapporten van J.F. Dumonceau van het 1e en 2e regiment lanciers, het 1e, 2e en 3e regiment dragonders, de Limburgse jagers en de Limburgse en Brabantse marechaussée., 1844-1845; 68; 1 pak
        - Lijst houdende een overzicht van de gedurende het jaar 1846 bij verschillende korpsen en wapens van het leger gedeserteerde militairen., 69; 1 stuk
        - Vergelijkende staat van onderofficieren en manschappen van verschillende brigade korpsen volgens de sterktestaten van 1 februari 1848, z.d; 70; 1 stuk
        - Aantekeningen betreffende moeilijkheden met kolonel Snouckaert van Schouburg, met lijst houdende aan hem verleende verloven sedert zijn aanstelling in de rang van luitenant-kolonel., 1845-1849; 71; 1 omslag
        - Inspectierapporten van J.F. Dumonceau van diverse regimenten., 1846-1853; 72; 1 pak
        - Ingekomen brief van het departement van Financiën betreffende zijn pensioen, met bijlage., 14 november 1854; 73; 2 stukken